【裁判字號】    97,抗,124
【裁判日期】    970213
【裁判案由】    本票裁定
【裁判全文】
臺灣臺北地方法院民事裁定               97年度抗字第124號
抗  告  人    陸利股份有限公司
兼法定代理人  甲○○
抗  告  人    乙○○
                         QL.
上三人共同
代  理  人    丙○○
相  對  人    台新國際商業銀行股份有限公司
法定代理人    丁○○
上列當事人間本票裁定事件，抗告人對於中華民國96年12月5日
本院裁定（96年度票字第79342號）提起抗告，本院裁定如下：
    主    文
抗告駁回。
抗告程序費用新臺幣壹仟元由抗告人連帶負擔。
    理    由
一、按執票人依票據法第123 條規定，聲請法院裁定許可對發票
    人強制執行，係屬非訟事件，此項聲請之裁定，及抗告法院
    之裁定，僅依非訟事件程序，就本票形式上之要件是否具備
    予以審查為已足，並無確定實體上法律關係存否之效力，如
    發票人就票據債務之存否有爭執時，應由發票人提起確認之
    訴，以資解決（最高法院57年度臺抗字第76號、56年臺抗字
    第714 號判例意旨參照）。
二、本件相對人主張：其執有抗告人於民國91年9月25日共同簽
    發之本票1紙，內載金額新臺幣（下同）14,975,750元，付
    款地在相對人公司事務所，免除作成拒絕證書，到期日為96
    年5月7日。詎屆期提示僅獲部分清償，其餘14,616,378元未
    獲付款，依票據法第123條聲請裁定許可強制執行等情，業
    據提出與所述相符之本票為證，原裁定予以准許，即無不合
    。
三、抗告意旨略以：相對人所聲請之內容有違抗告人與全體債權
    金融機構間所決議共同遵守之約定，且抗告人與前開債權金
    融機構之協商係依93年1月23日修正通過之中華民國銀行公
    會會員自律性債權債務協商及制約機制所作成，相對人身為
    前開債權金融機構之一，自應受該決議之拘束。相對人逕就
    持有之本票聲請強制執行，除已違反前開決議外，並使債權
    求償程序更為紊亂複雜，徒增債權銀行團作業之負擔，且勢
    必減損擔保品價值，大大降低受償比率，而損及包括本件相
    對人及妡有債權人之權益，以致抗告人無從遵辦，為此爰提
    出抗告，請求廢棄原裁定等語，所稱即使屬實，亦係實體票
    據債務存否之爭執，依首開說明，應另循訴訟程序解決，尚
    非本件非訟程序所得審究，仍應為許可強制執行之裁定。
四、據上論結，本件抗告為無理由，依非訟事件法第21條第2項
    、第24條、第46條、民事訴訟法第495條之1第1項、第449條
    第1項、第85條第2項，裁定如主文。
中    華    民    國    97    年    2     月    13    日
                  民事第二庭審判長法  官  黃蓓蓓
                                  法  官  楊代華
                                  法  官  蔡政哲
以上正本係照原本作成。
如不服本裁定應於送達後10日內向本院提出抗告狀，並繳納抗告
費新臺幣1,000元，對於本件裁定再為抗告，僅得以其適用法規
顯有錯誤為理由，並經原法院之許可者為限。
中    華    民    國    97    年    2     月    13    日
                                  書記官  曾靖雯


司法院資訊處製作；財團法人民間司法改革基金會備份。
